臺灣高等法院刑事裁定
110年度聲字第3417號
聲  請  人  臺灣高等檢察署檢察官
受  刑  人  鍾志泓



上列聲請人因受刑人數罪併罰有二裁判以上，聲請定其應執行之
刑（聲請案號：臺灣高等檢察署110年度執聲字第1378號），本
院裁定如下：
    主  文
甲○○犯如附表所示各罪所處之刑，有期徒刑部分應執行有期徒刑
貳拾年柒月。
    理  由
一、聲請意旨略以：受刑人甲○○因妨害自由等數罪，先後經判決
    確定如附表，應依刑法第50條第1項第1款、第2項、第53條
    及第51條第5款之規定，定其應執行之刑，爰依刑事訴訟法
    第477條第1項之規定聲請定應執行之刑等語。
二、按受刑人行為後，刑法第50條關於數罪併罰之規定，業於民
    國102年1月23日修正公布，自同年月25日起施行，將裁判確
    定前犯數罪而有該法條修正後第1項但書所定：「一、得易
    科罰金之罪與不得易科罰金之罪。二、得易科罰金之罪與不
    得易服社會勞動之罪。三、得易服社會勞動之罪與不得易科
    罰金之罪。四、得易服社會勞動之罪與不得易服社會勞動之
    罪」之情形者，明定不得併合處罰，以避免不得易科罰金之
    罪與得易科罰金之罪合併而造成得易科罰金之罪無法單獨易
    科罰金之結果；此外，復於該法條第2項修正增列「前項但
    書情形，受刑人請求檢察官聲請定應執行刑者，依第51條規
    定定之」規定，賦予受刑人選擇仍按刑法第51條規定以定執
    行刑之權利。經比較新舊法適用結果，自以修正後之規定較
    有利於受刑人，依刑法第2條第1項從舊從輕之規定，應適用
    較有利於受刑人之修正後刑法第50條規定處斷。　
三、次按刑事訴訟法第370條第2項、第3項，已針對第二審上訴
    案件之定應執行之刑，明定有不利益變更禁止原則之適用，
    於分屬不同案件之數罪併罰有應更定執行刑者，本於同為定
    刑裁定應為相同處理之原則，法院於裁定定應執行之刑時，
    自仍應有不利益變更禁止原則法理之考量，亦即另定之執行
    刑，其裁量所定之刑期，不得較重於前定之執行刑加計後裁
    判宣告之刑之總和，否則即與法律秩序理念及法律目的之內
    部界限有違（最高法院103年度第14次刑事庭決議及最高法
    院93年度台非字第192號判決意旨參照）。
四、經查：
  ㈠受刑人甲○○因妨害自由等案件，經臺灣桃園地方法院、本院
    判處如附表所示之刑，均經分別確定在案。如附表編號2至4
    、8所示不得易科罰金之罪與附表編號1、5至7所示得易科罰
    金之罪，固合於刑法第50條第1項但書之規定，惟受刑人請
    求檢察官聲請定其應執行刑，有卷附「臺灣桃園地方檢察署
    依102年1月23日修正之刑法第50條調查受刑人是否聲請定應
    執行刑調查表」可佐（本院卷第9頁），依刑法第50條第2項
    規定，本院應依同法第51條規定定其應執行刑，是檢察官據
    此聲請定其應執行之刑，本院審核認為正當，應予准許。
  ㈡爰審酌受刑人所犯附表編號1至2所示之罪，經本院以106年度
    聲字第3202號定應執行有期徒刑3年8月；編號3至4所示之罪
    ，經臺灣桃園地方法院以102年度重訴字第12號定應執行有
    期徒刑17年，並經本院以103年度上訴字第2563號上訴駁回
    及經最高法院以106年度台上字第4088號上訴駁回確定；編
    號1至4所示之罪，經本院以107年度聲字第709號定應執行有
    期徒刑20年；編號5至7所示之罪，經臺灣桃園地方法院以10
    8年度簡字第239號定應執行有期徒刑10月確定。嗣編號1至7
    所示之罪，再經臺灣桃園地方法院以109年度聲字第345號定
    應執行有期徒刑20年4月，有本院被告前案紀錄表附卷可稽
    。則參照前揭說明，本院就附表所示各罪再定應執行刑時，
    自應受上開判決所定應執行刑加總後，與其他判決宣告刑總
    和之內部界限所拘束。爰依前揭法條規定及實務見解，並參
    酌上開各罪宣告刑總和上限、各刑中最長期，審酌受刑人犯
    罪情節及行為次數，就其所犯前揭各罪為整體非難評價，定
    如主文所示之應執行刑。至於附表編號2至4、8所示依法不
    得易科罰金之罪，與附表編號1、5至7得易科罰金之罪併合
    處罰，依照司法院釋字第679號、第144號、院字第2702號解
    釋意旨，本院於定執行刑時，自無庸為易科罰金折算標準之
    諭知。另編號2、4所示之罪雖均經宣告併科罰金，然此部分
    並非檢察官聲請之範圍，此見聲請意旨之法條依據僅及於刑
    法第51條第5款即可知悉，是本院自不應就上述併科罰金之
    部分定其應執行之刑，附此敘明。
據上論斷，應依刑事訴訟法第477條第1項，刑法第2條第1項但書
、第53條、第50條第2項、第51條第5款，裁定如主文。
中　　華　　民　　國　　110 　年　　9 　　月　　7 　　日
                  刑事第七庭    審判長法　官  孫惠琳
                                      法　官  連雅婷
                                      法　官  張育彰
以上正本證明與原本無異。
如不服本裁定，應於收受送達後5 日內向本院提出抗告狀。
                                      書記官  蔡麗春
中　　華　　民　　國　　110 　年　　9 　　月　　7 　　日








附表：
編　　　　　號  1 2 3 罪　　　　　名  妨害公務 槍砲彈藥刀械管制條例 殺人 宣　　告　　刑    有期徒刑5月 有期徒刑3年6月併科新臺幣50000元  有期徒刑15年 犯　罪　日　期  105/2/9 104年間之某日至105年6月23日 101/12/28 偵查(自訴)機關 年　度　案　號  桃園地檢105年度偵字第5119號 桃園地檢105年度偵字第13850號 桃園地檢102年度偵字第1436號 最　後 事實審 法　院 桃園地院    臺灣高院 臺灣高院  案　號 105年度審易字第889號 105年度上訴字第3098號 103年度上訴字第2563號  判決日期 105/8/17 106/3/14 106/4/25 確　定 判　決 法　院     臺灣高院 最高法院     最高法院  案　號 105年度上易字第2618號 106年度台上字第2155號 106年度台上字第4088號  判決確定日期 106/1/5 106/6/14 107/1/10 是否為得易科罰金之罪  是 否 否  備註  桃園地檢106年度執緝字第2641號 桃園地檢106年度執緝字第2642號 桃園地檢107年度執字第2520號   編號1至2經本院以106年度聲字第3202號定應執行有期徒刑3年8月。        編號3至4經臺灣桃園地方法院以102年度重訴字第12號定應執行有期徒刑17年   編號1至4經本院以107年度聲字第709號定應執行有期徒刑20年。 編號1至7經臺灣桃園地方法院以109年度聲字第345號應執行有期徒刑20年4月   



























編　　　　　號  4 5 6 罪　　　　　名  槍砲彈藥刀械管制條例 傷害 毀器損壞 宣　　告　　刑   有期徒刑2年6月併科新臺幣100000元 有期徒刑4月  有期徒刑5月 犯　罪　日　期  102/12/28 104/11/7   104/11/7 偵查(自訴)機關 年　度　案　號  桃園地檢102年度偵字第1436號 桃園地檢105年度少連偵字第103號 桃園地檢105年度少連偵字第103號 最　後 事實審 法　院    臺灣高院    桃園地院 桃園地院  案　號 103年度上訴字第2563號 108年度簡字第239號 108年度簡字第239號  判決日期 106/4/25 108/8/30 108/8/30 確　定 判　決 法　院     最高法院    桃園地院     桃園地院  案　號 106年度台上字第4088號 108年度簡字第239號 108年度簡字第239號  判決確定日期 107/1/10 108/10/2 108/10/2 是否為得易科罰金之罪  否 是 是  備註  桃園地檢107年度執字第2520號 桃園地檢109年度執字第240號 桃園地檢109年度執字第240號   編號3至4經臺灣桃園地方法院以102年度重訴字第12號定應執行有期徒刑17年     編號1至4經本院以107年度聲字第709號定應執行有期徒刑20年。 編號5至7經臺灣桃園地方法院以108年度簡字第239號定應執行有期徒刑10月確定    編號1至7經臺灣桃園地方法院以109年度聲字第345號應執行有期徒刑20年4月   





























編　　　　　號  7 8  罪　　　　　名     毀棄損壞 妨害自由  宣　　告　　刑   有期徒刑4月 有期徒刑7月  犯　罪　日　期  104/12/29 103/12/4  偵查(自訴)機關 年　度　案　號  桃園地檢105年度少連偵字第103號 桃園地檢104年度偵字第16952號  最　後 事實審 法　院     桃園地院    臺灣高院   案　號 108年度簡字第239號 109年度上易字第1813號   判決日期 108/8/30 110/4/28  確　定 判　決 法　院     桃園地院    臺灣高院   案　號 108年度簡字第239號 109年度上易字第1813號   判決確定日期 108/10/2 110/4/28  是否為得易科罰金之罪  是       否   備註  桃園地檢109年度執字第240號 桃園地檢110年度執字第6216號    編號5至7經臺灣桃園地方法院以108年度簡字第239號定應執行有期徒刑10月確定     編號1至7經臺灣桃園地方法院以109年度聲字第345號應執行有期徒刑20年4月